# 涉及存货的非货币性资产交换

提问人：ivancheng 时间：2020-07-08 17:56:00
企业以一项固定资产和一项存货换取一项固定资产，由于换出存货按收入准则处理，而换入和换出的固定资产按非货币性资产交换处理，但换入资产只有一项，价值是否应拆分？我们认为，换入固定资产的入账价值=换出固定资产的公允价值+取得非现金对价的公允价值，目前就非现金对价的公允价值如何确定有不同观点
观点 1 ：按照换出资产的相对公允价值将换入资产的公允价值分摊到对应到换出固定资产和换出存货上面，分摊至存货的那部分就是非现金对价；
观点 2 ：认为这种情况下取得的非现金对价的公允价值不能可靠计量，按照收入准则可以参照存货的单独售价确认收入并作为非现金对价的入账价值
请问哪一种观点更合理？

回答人：chenyiwei
理论上，如果该交易是公允的，则在交换时点上，换出、换入资产的公允价值应当是相等的。
你的两种观点，理论上观点 1 更接近于准则的本意。实务操作中可按何种方式方便、可行来选择。